臺灣雲林地方法院刑事判決　　　　　　 100年度侵訴字第25號
公　訴　人　臺灣雲林地方法院檢察署檢察官
被　　　告　羅飛地
選任辯護人　蔡文魁律師（財團法人法律扶助基金會）
上列被告因妨害性自主罪案件，經檢察官提起公訴（100 年度偵
字第3459號），本院判決如下：
    主  文
羅飛地對未滿十四歲之女子犯強制猥褻罪，處有期徒刑年捌月
。
    犯罪事實
一、羅飛地於民國100 年6 月12日9 時30分許，騎乘車牌號碼PI
    T-221 號機車，行經雲林縣臺西鄉○○路2 號旁「丁代書」
    招牌對面巷口前，見代號0000000000號之女子（89年1 月生
    ，真實姓名、年籍詳卷附真實姓名與代號對照表，下稱Ａ女
    ）獨自1 人騎乘腳踏車亦行經該處，明知Ａ女為未滿14歲之
    國小女童，竟基於對未滿14歲女子強制猥褻之犯意，假藉問
    路，佯請Ａ女指出雲林縣立臺西國民中學（下稱臺西國中）
    方向後，即強拉Ａ女下腳踏車，要求Ａ女與其一同進入該巷
    子內，Ａ女不敢拒絕，遂依羅飛地之言將腳踏車牽入巷子內
    之電線桿旁。羅飛地隨即向Ａ女佯稱其要上廁所，然因有糖
    尿病久站會昏倒，要Ａ女攙扶其進入巷子內之草叢，Ａ女遂
    依羅飛地之言以手扶在其背後。隨後，羅飛地即拉開褲子拉
    鍊露出生殖器，並轉身強拉Ａ女的手撫摸其生殖器，惟遭Ａ
    女反抗掙脫，Ａ女隨即逃往上開電線桿處，欲騎乘腳踏車離
    去。詎羅飛地心有不甘，竟接續上開對未滿14歲女子強制猥
    褻之犯意，追到Ａ女後方，以違反Ａ女意願之方式，強行以
    雙手由Ａ女腋下向前伸，觸揉Ａ女之胸部數次，同時並將下
    半身貼在Ａ女背後，刻意左右搖擺腰部，以其下半身磨蹭Ａ
    女下半身，羅飛地即以上開方式，強制猥褻Ａ女得逞，而滿
    足其性慾。嗣因Ａ女反抗而以手撞羅飛地腹部，並踩羅飛地
    腳趾，羅飛地始放開Ａ女而讓Ａ女騎乘腳踏車離去。因丁仁
    榮恰在附近，目睹Ａ女與羅飛地一同進入巷口及離開巷口時
    之經過，而記下羅飛地機車車牌號碼，並報警處理，始循線
    查悉上情。
二、案經Ａ女之母0000000000A （下稱Ｂ女）訴由雲林縣警察局
    臺西分局報告臺灣雲林地方法院檢察署檢察官偵查起訴。
    理  由
壹、程序（即證據能力）部分：
一、依性侵害犯罪防治法第12條第2 項之規定，司法機關所製作
    必須公示之文書，不得揭露被害人之姓名、出生年月日、住
    居所及其他足資識別被害人身分之資訊。本件判決書為避免
    被害人Ａ女之身分遭揭露，關於被害人Ａ女及告訴人Ｂ女之
    姓名、年籍及住所等，因有揭露足以識別被害人Ａ女身分資
    訊之虞，爰依前揭規定，僅記載代號（Ａ女及Ｂ女之真實姓
    名、年籍、住所等資料均詳如臺灣雲林地方法院檢察署100
    年度偵字第3459號卷《下稱偵卷》證物袋內之真實姓名對照
    表，至犯罪事實欄內摘記被害人Ａ女之出生年月《未及日》
    ，係為釐清被告犯行時，被害人Ａ女是否已滿14歲）。
二、被告以外之人於審判外之陳述，雖不符刑事訴訟法第159 條
    之1 至第159 條之4 為規定，而當事人於審判程序同意作為
    證據，法院審酌該言詞陳述或書面陳述作成時之情況，認為
    適當者，亦得為證據。當事人、代理人或辯護人於法院調查
    證據時，知有第159 條第1 項不得為證據之情形，而未於言
    詞辯論終結前聲明異議者，視為有前項之同意，刑事訴訟法
    第159 條之5 定有明文。查本件檢察官、被告及辯護人於本
    院準備程序時，對於下述本院採為認定犯罪事實依據之各項
    供述及書面證據之證據能力及對於卷附各傳聞證據之證據能
    力，均同意作為證據使用（本院100 年度侵訴字第25號卷《
    下稱本院卷》第33頁反面），復經本院於審理時逐一提示予
    檢察官、被告及辯護人表示意見，檢察官、被告及辯護人對
    於本院所為之提示，就證據能力方面並無爭執（本院卷第76
    頁反面至第80頁正面），且本院審酌該等證據之取得過程並
    無瑕疵，與本案待證事實間復具有相當之關聯性，經本院審
    酌上開證據並無顯不可信之情況，採納該等證據自無礙被告
    於程序上之彈劾詰問權利，而認上開證據合於刑事訴訟法第
    159 條之5 規定，是以之為本案證據並無不當，自得採為本
    件認定事實之基礎，至於證明力如何，則為本院自由裁量、
    判斷之範圍，亦此敘明。
貳、認定犯罪事實所憑之證據及理由：
一、訊據被告羅飛地固坦承有於上開時、地向被害人Ａ女佯稱問
    路，並有露出生殖器，及拉Ａ女之手欲撫摸其生殖器，但沒
    摸到；於Ａ女離開草叢前往騎乘腳踏車時，有伸手與Ａ女身
    體接觸等情，惟矢口否認有何強制猥褻行為，辯稱：伊要拉
    Ａ女之手撫摸生殖器，因Ａ女不願意，就放棄讓Ａ女離開；
    因為Ａ女要騎腳踏車離開時腳踏車倒在地上，伊才抱Ａ女起
    來，沒有刻意要摸Ａ女胸部云云。辯護人並為被告辯護：刑
    法第224 條強制猥褻罪並無處罰未遂犯之規定，縱然被告已
    著手實行犯罪行為，但尚未達刺激或滿足性慾之程度，其行
    為即為未遂，因此被告拉Ａ女的手要觸摸生殖器，但Ａ女拒
    絕後並未繼續實施強制力，任由Ａ女離去，並未真正觸摸到
    生殖器，所以行為僅為未遂。又被告著手自Ａ女背後環抱僅
    為一般之肢體接觸，客觀上並無法刺激或滿足性慾，且依照
    經驗法則若從背後環抱後將Ａ女舉起則雙手無法同時觸揉乳
    房，因此被告環抱舉起Ａ女之行為僅為未遂；而Ａ女對檢察
    官之詰問，雖Ａ女認為被告之行為變態且感覺不舒服，但卻
    無法回答「乳房是在胸部發育」之辯護人詰問，然而Ａ女卻
    又依附檢察官回答被告有觸揉其乳房，就整個詰問過程中Ａ
    女的回答確有可疑之處，勢必無法得毫無合理懷疑之確信，
    而認定Ａ女「性自主」之法益是否受到侵害。且證人丁仁榮
    於警詢中亦證稱「似乎」此懷疑之詞，另Ａ女並無證詞證明
    被告以下體摩蹭其臀部下體，被告亦矢口否認，且依照經驗
    法則被告與Ａ女體位不同，被告要從背後摩蹭Ａ女下體，必
    須以半蹲的方式實施，但此動作難度極高，Ａ女因被告環抱
    而反抗，而被告並非體操選手，故並不可能完成此動作，因
    此應屬猥褻Ａ女之未遂行為。而證人丁仁榮於警詢中亦證稱
    ：Ａ女馬上掙脫，故與其於偵訊及法院審理時之證述顯相矛
    盾，判斷事實之真偽，應以接近案發之警詢筆錄為先決條件
    ，再認定證人丁仁榮是否有要教訓被告強制Ａ女行動自由之
    激憤意思或其他導致證人丁仁榮虛偽陳述之情形，而接受證
    人丁仁榮法庭證詞之憑信性。因此本件被告應係成立刑法第
    234 條、第304 條之罪等語。
二、經查：
(一)、被告於100 年6 月12日9 時30分許，騎乘車牌號碼PIT- 221
    號機車，行經雲林縣臺西鄉○○路2 號旁「丁代書」招牌對
    面巷口前，見被害人Ａ女獨自1 人騎乘腳踏車亦行經該處，
    明知Ａ女為未滿14歲之國小女童，竟基於對未滿14歲女子強
    制猥褻之犯意，假藉問路，佯請Ａ女指出臺西國中方向，即
    強拉Ａ女下腳踏車，並要求Ａ女與其一同進入該巷子內，Ａ
    女不敢拒絕，遂依被告之言將腳踏車牽入巷子內之電線桿旁
    。被告隨即向Ａ女佯稱其要上廁所，然因有糖尿病久站會昏
    倒，要Ａ女攙扶其進入巷子內之草叢，Ａ女遂依被告之言以
    手扶在其背後。隨後，被告即拉開褲子拉鍊露出生殖器，並
    轉身強拉Ａ女的手撫摸其生殖器，惟遭Ａ女反抗掙脫，Ａ女
    隨即逃往上開電線桿處，欲騎乘腳踏車離去等情，業據被告
    坦承不諱（本院卷第76頁反面至第77頁正面），核與證人Ａ
    女於偵訊時證稱：伊經過「丁代書」招牌對面巷口前，被告
    騎機車跟在伊腳踏車後面，問伊臺西國中在哪裡，並以機車
    攔住伊，拉伊的手去巷子內草叢裡，被告說要上廁所，要伊
    扶被告，並說有糖尿病，不能站太久，否則會昏倒，伊就扶
    住被告肩膀，過一下子，被告轉過頭說尿不出來，要伊摸被
    告的下體生殖器官，還說摸1 下的話要給100 元，伊說不要
    ，被告硬拉伊的手要去摸被告的生殖器官，惟並未摸到被告
    的生殖器官，就趁機跑開等語（偵卷第7 至8 頁），及於本
    院審理時證述：伊在「丁代書」那邊遇到被告，被告問伊臺
    西國中怎麼走，之後被告就進去一條巷子，也要伊進巷子裡
    ，後來被告說要上廁所，要伊扶被告進去，伊扶被告進去之
    後想要出來，被告騙伊說有糖尿病站太久會昏倒，扶完後轉
    過來說上不出來，就要伊摸被告的生殖器，伊說不要，被告
    就拉伊的手要去摸，伊就一直說不要、不敢摸，被告有拉伊
    的手再去摸，最後沒有摸到，伊就找機會跑出巷子等語（本
    院卷第53頁反面至第54頁正面、第58頁正面至第60頁正面）
    大致相符；亦與證人丁仁榮於警詢時證稱：當時伊發現巷子
    口有一個男子（指被告）搭訕一位女童（指Ａ女），看到女
    童用手指向臺西國中方向，男子則指向巷子山寮方向，之後
    女童隨男子進去空地，約5 分鐘左右，伊看到女童慌張跑出
    來等語（偵卷第14頁），於偵訊中證稱：當時伊看到巷子口
    有1 個小女生和1 個上了年紀的男子在講話，當時以為是阿
    公在罵孫女，因為那個上了年紀的男子指著巷子裡，小女生
    還跟進去，…小女生就從巷子裡的樹叢跑出來等語（偵卷第
    18頁），於本院審理時證稱：當時伊有看到被告跟小女童在
    路上搭訕，之後被告一直把手指向水溝旁邊的路過去，小女
    童一直指著西南臺西國中的方向，之後被告先騎車進去，小
    女童就跟在被告後面，被告停下來，小女童也停下來，被告
    好像很兇，感覺上像是小女童偷偷出來玩，被告就要教訓她
    ，被告就走進去草叢後面，小女童也跟著進去…之後發覺小
    女童很匆忙跑出來等語（本院卷第65頁反面、第66頁正面）
    互核一致，且有現場照片4 張可佐（偵卷第10至11頁）。被
    告於露出生殖器後，曾強拉Ａ女之手撫摸其生殖器乙節，雖
    為被告所否認，並辯稱：伊只是牽Ａ女的手，露出生殖器只
    是要讓Ａ女看而已，沒有拉Ａ女的手來摸，Ａ女不要伊就走
    了云云（本院卷第31頁反面），惟此部分業據被告於警詢時
    供稱：伊的確有要Ａ女摸生殖器等語（偵卷第5 頁），於偵
    訊時供稱：伊要Ａ女來摸生殖器，Ａ女起先說不要，伊就用
    手去拉Ａ女的手來摸，後來Ａ女掙脫，手縮回去等語（偵卷
    第31頁）明確，核與證人Ａ女上開證述相符，而且證人Ａ女
    並無誣指被告之動機（詳後(二)之１所述），是被告此部分之
    辯解，顯係臨訟卸責之詞，不足採信。另被告於為本件犯行
    時，已知悉被害人Ａ女為未滿14歲之女子乙情，亦據被告於
    偵訊時供稱：（那個女生是兒童？）是，我看她的形體應該
    是個小學生；我看她的形體細漢細漢（閩南語），所以猜測
    到她是小學生等語（偵卷第31頁）明確，是上開各情均堪認
    定。
(二)、被告於被害人Ａ女跑到電線桿前，欲騎乘腳踏車離去時，有
    追到Ａ女後方，以違反Ａ女意願之方式，強行以雙手由Ａ女
    腋下向前伸，觸揉Ａ女之胸部數次，同時並將下半身貼在Ａ
    女背後，刻意左右搖擺腰部，使被告之下半身磨蹭Ａ女下半
    身得逞。嗣因Ａ女反抗而以手撞被告腹部，並踩被告腳趾，
    被告始放開Ａ女而讓Ａ女騎乘腳踏車離去等情，有下列證據
    可證：
１、證人Ａ女於本院審理時證稱：被告走出來草叢外面，又從背
    後抱伊，趁機摸伊的胸部，伊有掙扎；被告是從腋下抱住伊
    ，然後突然摸伊的胸部；當時被告有抱住伊；伊有感覺臀部
    後面有碰到物體的感覺，有碰到被告；被告是站著，伊當時
    有牽腳踏車；後來伊有踩被告的腳，並用手撞被告的肚子等
    語（本院卷第54頁正面至第55頁反面、第60頁反面、第61頁
    正面、第63頁反面），核與其於偵訊中證述之內容相符（偵
    卷第8 頁）。而證人丁仁榮於本院審理時證稱：當時伊有看
    到小女孩（指Ａ女）很匆忙跑出來要騎腳踏車，被告出來一
    手拉褲子，一手拉拉鍊，並且到小女孩後面，拚命用2 隻手
    摸小女孩胸部，用下面去磨蹭小女孩後面；當時伊有很明確
    的看到被告雙手一直搓揉小女孩的胸部；被告的下半身腰部
    地方在搖擺，是刻意的搖擺，在磨蹭小女孩的後面；被告是
    站立方式等語（本院卷第66頁反面、第67頁正面、第68頁正
    面、反面、第70頁正面、反面），於偵訊中證稱：小女生從
    巷子裡的樹叢跑出來，那個男子（指被告）也追出來，上衣
    沒有扎在褲子裡，小女生牽了腳踏車要走，…，他就用雙手
    從小女生的背後伸過去一直撫摸小女生的胸部，撫摸的同時
    ，還一直從後面用下體去磨蹭小女生的臀部等語（偵卷第18
    、19頁），於警詢中證稱：伊看到那女童慌張的跑出來，該
    名男子隨女童追出來，…，從後面抱住他，看起來似乎在摸
    該女童的胸部等語（偵卷第14頁）大致相符。查證人Ａ女於
    偵訊及本院審理時年僅11歲，如非親身經歷，當無編纂遭強
    制猥褻之過程，並詳細描述之可能。且Ａ女於案發前與被告
    素不相識，本件係因證人丁仁榮於案發時恰巧在現場附近，
    目睹上開情事發生，並因意識到可能有性侵害案件發生，而
    主動報警處理，Ａ女及其家人於案發後，並未向被告提起民
    事訴訟請求賠償，於本院審理時Ａ女之母親Ｂ女亦明確表示
    不請求損害賠償等語（本院卷第64頁反面），是Ａ女既與被
    告素無怨恨，實毫無必要誣指被告，是尚難認Ａ女有虛構遭
    強制猥褻情節而誣指被告之動機。另證人丁仁榮與被告及Ａ
    女均素不相識，對於事實之經過雖與證人Ａ女有部分不同之
    處，惟此可能係因證人丁仁榮目擊角度不同而略有所誤解（
    詳後２所述），尚難僅因此即認定證人丁仁榮有虛偽陳述之
    情形。被告辯稱：可能是因為Ａ女腳踏車倒了，伊要抱Ａ女
    起來不小心碰到Ａ女胸部云云，顯係卸責之詞，不足採信。
２、再證人Ａ女之證述及證人丁仁榮之證述有部分稍有前後不符
    之處，究竟何者為可採，法院仍得本其自由心證予以斟酌，
    非謂一有不符或矛盾，即應認其全部均為不可採信；苟其基
    本事實之陳述與真實性無礙時，非不得予以採信（最高法院
    74年臺上字第1599號判例意旨參照）。證人丁仁榮雖於警詢
    、偵訊及本院審理時均證稱：被告追出來後有以手勾住Ａ女
    之脖子云云（偵卷第14、18頁；本院卷第66頁反面、第67頁
    正面、第69頁正面），惟證人丁仁榮亦證稱：伊是從側面看
    到被告摸Ａ女胸部，從伊的方向看過去，只看到1 隻手；看
    到的角度大概45度，當時伊離被告及Ａ女大概50至60公尺左
    右；伊看到勾脖子的動作，是從被告的背後有一點斜度看；
    看過去有一個斜度，就只是勾住，摸胸部大概是這個角度，
    被告用手勾Ａ女再摸Ａ女胸部中間隔不到幾秒；被告用手先
    勾住脖子，勾一下，就轉身到後面摸Ａ女胸部等語（本院卷
    第72頁反面、第73頁正面、第75頁正面、反面），是證人丁
    仁榮既於距離被告及Ａ女約50至60公尺遠之處觀看，且因角
    度關係視線遭遮蔽，只能明確看到被告的1 隻手，而證人Ａ
    女係親身經歷被告以雙手撫摸胸部之人，對於被告是否有以
    手勾住其脖子乙情，於本院審理時明確證稱：被告當時並沒
    有勾住伊的脖子等語（本院卷第62頁反面、第63頁正面），
    是應以證人Ａ女之證述較為可信，證人丁仁榮此部分之證述
    ，應係因視線遭遮蔽誤認下之判斷。另證人Ａ女於偵訊及本
    院審理時，雖未提及被告有以下半身磨蹭其下半身之情形，
    然Ａ女年僅11歲，且被告係隱身於Ａ女背後以其下半身磨蹭
    Ａ女下半身，對於僅為國小女童之Ａ女而言，恐無法察覺被
    告此刻意肢體接觸係充滿性意識之猥褻行為，然對於一旁觀
    且已成年之證人丁仁榮而言，卻能明確以被告刻意搖擺腰部
    並以下半身緊貼Ａ女臀部之方式指證被告係對Ａ女為猥褻行
    為，況且證人Ａ女於本院審理時亦證稱：伊的屁股後面有碰
    到別人身體的感覺，被告當時是站著等語（本院卷第61頁正
    面）明確，則此部分之事實亦堪認定。
３、至於辯護人雖以前揭情詞置辯，惟查：
(1)、按所謂猥褻行為，係指性交以外，足以興奮或滿足性慾之一
    切色情行為，亦即在客觀上足以誘起他人性慾，在主觀上足
    以滿足自己性慾，侵犯他人性自由之權利，使有被侵犯之被
    害感覺，係屬於性侵害之概念；若行為人持續、反覆為觸摸
    行為，或被害人有閃避、抗拒之動作，甚或因驚嚇而不能或
    不敢抗拒，既已妨害被害人性決定自由，自屬強制猥褻之範
    疇（最高法院99年度臺上字第2516號、100 年度臺上字第24
    79號判決意旨參照）。被告未得被害人Ａ女同意或允許，而
    以其體型、力道上之生理優勢欲壓制Ａ女就範，且Ａ女於被
    告強拉Ａ女之手欲撫摸被告之生殖器時，已明確表達反對之
    主觀意思，被告竟隨即於Ａ女逃往電線桿處時追至，並接續
    對Ａ女上下其手，撫摸Ａ女之胸部此身體私密部位，並以其
    下半身刻意左右搖擺碰觸Ａ女之下半身，時間上亦非屬極短
    暫之碰觸，客觀上已足以刺激或滿足人之性慾，使通常一般
    人產生厭惡或羞恥之感，侵害性的道德感情，此亦經證人Ａ
    女於本院審理時明確證稱：被告摸伊時伊覺得不舒服，因為
    覺得被告很變態；（老師有沒有教你們說女生的胸部不能讓
    人家摸？）有。（你知道老師為什麼要講這個，是不是因為
    女生胸部是隱私的地方，所以不能讓人家摸？）對。（所以
    如果有陌生人要摸你的胸部，你是要反抗的？）對等語（本
    院卷第56頁反面、第57頁正面、反面），是自不得以證人Ａ
    女證稱：（你知道乳房是在胸部發育的嗎？）聽不懂等語（
    本院卷第56頁正面），即認定被告所為並未侵害被害人Ａ女
    之性自主意思決定自由。是辯護人上開辯護，自屬無據。
(2)、又證人丁仁榮之警詢筆錄雖記載：「該名男子隨女童追出來
    …，從後面抱住他，看起來『似乎』在摸該女童的胸部」等
    語（偵卷第14頁），惟證人丁仁榮於偵訊及本院審理時均明
    確證稱：被告以雙手撫摸、搓揉Ａ女胸部等語（偵卷第18頁
    ；本院卷第67頁正面），且其於本院審理時經辯護人質以何
    以其於警詢中為上開證述時，亦明確證稱：在臺西分局製作
    筆錄時，應該不是「似乎」，應該很確定被告在摸Ａ女胸部
    等語（本院卷第69頁反面），亦與證人Ａ女證述：被告有摸
    伊之胸部等語相符，是辯護人仍執此認證人丁仁榮此部分之
    證述不可採信云云，亦屬無據。
(3)、另被告身高約164 公分（含穿鞋後之高度，見本院卷第80頁
    反面），被害人Ａ女身高140 幾公分（本院卷第58頁），被
    告當時係站在Ａ女身後以雙手自Ａ女腋下向前伸而撫摸Ａ女
    胸部，並未將Ａ女抱離地面，被告及Ａ女當時都是站立之方
    式等情，業據證人丁仁榮證述明確（本院卷第70反面、第74
    頁正面、反面），則依常情觀之，被告於此情況下左右刻意
    擺動下半身碰觸Ａ女之下半身，並非困難之事，是辯護人此
    部分之抗辯，亦不足採。
４、又公訴意旨雖認被告有自Ａ女背後以雙手抓住Ａ女雙肩，使
    Ａ女無法騎上腳踏車云云，惟非但被告就上情矢口否認，證
    人Ａ女及丁仁榮亦均未證述有上開情形，有各該筆錄可稽，
    是尚難認定被告有此部分之行為，公訴意旨就此部分容有誤
    會，附此敘明
(三)、綜上各節交互參照，可證被告確有於犯罪事實欄所載之時、
    地，對未滿14歲之Ａ女為強制猥褻行為之事證已臻明確，被
    告犯行已堪認定，應依法論科。
、論罪科刑部分：
一、按Ａ女係89年1 月出生，有Ａ女之真實姓名對照表在卷可考
    。又女性之胸部及臀部，均為重要之性徵，加以碰觸及撫摸
    ，為足以挑起或滿足性慾之猥褻行為。本件被告明知Ａ女為
    未滿14歲之女子，無視被害人於被告強拉其手碰觸被告生殖
    器之際，仍抽手拒絕並隨之逃出巷口等明確表達抗拒猥褻之
    意，仍違反其意願，排除抗拒，隨即追上前以雙手自Ａ女腋
    下向前伸，撫摸Ａ女之胸部，並刻意左右擺動下半身碰觸Ａ
    女之下半身之行為，在客觀上自足以引起一般人之性慾，主
    觀上亦可滿足其性慾，揆諸前開最高法院99年度臺上字第25
    16號、100 年度臺上字第2479號判決意旨之說明，自屬猥褻
    行為無訛。核被告所為，係犯刑法第224 條之1 加重強制猥
    褻罪（有刑法第222 條第1 項第2 款之情形）。被告違反Ａ
    女之意願，先露出生殖器，而拉Ａ女手碰觸生殖器未果，雖
    亦構成刑法第234 條公然猥褻罪，惟此部分之犯行，與被告
    繼之於電線桿處伸手多次撫摸Ａ女之胸部，並以下半身碰觸
    Ａ女下半身之行為，因於密接之時間內，在鄰近場所內接續
    實施，顯係承繼同一強制猥褻行為之犯意接續所為，侵害相
    同之單一法益，應屬單純一罪之接續犯。
二、又兒童少年福利法第70條第1 項固規定故意對兒童及少年犯
    罪者，加重其刑至2 分之1 ，惟該條項但書復明文規定：「
    但各該罪就被害人係兒童及少年已定有特別處罰規定者，不
    在此限。」刑法第222 條第1 項第2 款之對14歲以下之男女
    性交，係特別規定以被害人年齡尚未滿14歲者為其處罰之特
    殊要件，依首揭兒童少年福利法第70條第1 項但書之規定，
    犯該罪應無再按同條項前段規定加重處罰之餘地（最高法院
    94年度臺上字第7425號判決意旨參照）。是本件被告就前揭
    所犯該條項加重強制猥褻罪部分，不再依此規定加重其刑，
    應予敘明。
三、爰審酌被告前曾因公然猥褻案件，經法院判處拘役50日確定
    ，有被告之臺灣高等法院被告前案紀錄表1 份及臺灣屏東地
    方法院92年度潮簡字第139 號判決書、臺灣屏東地方法院檢
    察署檢察官92年度偵字第1229號聲請簡易判決處刑書各1 份
    可參，素行不佳，為逞一時慾念，竟隨機犯案，利用上開時
    機、環境及空間，對Ａ女為強制猥褻，致Ａ女心理受創，欠
    缺尊重他人性自主意思決定自由之觀念，應予非難，且犯罪
    後仍不知悔悟，反因圖免脫罪而一再推託責任，未與被害人
    Ａ女達成和解，被告犯罪後未有表達悔悟之意，於犯罪後態
    度部分無從為其有利之考量，且被害人Ａ女表示希望判重一
    點，以免被告又出來害到別人等語（本院卷第64頁反面、第
    65頁正面），暨被告自陳學歷為高中畢業之智識程度，工作
    為油漆工，每月收入約新臺幣3 萬多元，已婚，有母親、3
    個小孩之家庭狀況（本院卷第81頁反面、第82頁正面）等一
    切情狀，認檢察官具體求處有期徒刑4 年6 月（本院卷第84
    頁正面）稍嫌過重，故量處如主文所示之刑。至於扣案之安
    全帽1 頂及襯衫1 件僅為被告犯罪前騎乘機車所戴之物，及
    被告犯罪時所穿著之衣物，均非供犯罪所用之物，自不宣告
    沒收。
據上論斷，應依刑事訴訟法第299 條第1 項前段，刑法第224 條
之1 ，判決如主文。
本案經檢察官陳東泰到庭執行職務。
中    華    民    國   100    年    10    月    28    日
                  刑事第六庭  審判長法  官 吳錦佳
                                    法  官 蕭于哲
                                    法  官 陳美利
以上正本證明與原本無異。
如不服本判決應於收受判決後10日內向本院提出上訴書狀，並應
敘述具體理由；其未敘述上訴理由者，應於上訴期間屆滿後20日
內向本院補提理由書（均須按他造當事人之人數附繕本）。「切
勿逕送上級法院」。
                                    書記官 王秀如
中    華    民    國   100    年    10    月    28    日
附錄法條：
中華民國刑法第224條之1
（加重強制猥褻罪）
犯前條之罪而有第222 條第1 項各款情形之一者，處3 年以上10
年以下有期徒刑。
中華民國刑法第222條
（加重強制性交罪）
犯前條之罪而有下列情形之一者，處7 年以上有期徒刑：
一、二人以上共同犯之者。
二、對未滿十四歲之男女犯之者。
三、對精神、身體障礙或其他心智缺陷之人犯之者。
四、以藥劑犯之者。
五、對被害人施以凌虐者。
六、利用駕駛供公眾或不特定人運輸之交通工具之機會犯之者。
七、侵入住宅或有人居住之建築物、船艦或隱匿其內犯之者。
八、攜帶兇器犯之者。
前項之未遂犯罰之。